【裁判字號】    89,易,890
【裁判日期】    891018
【裁判案由】    違反著作權法
【裁判全文】
臺灣嘉義地方法院刑事判決                          八十九年度易字第八九號
    公  訴  人  臺灣嘉義地方法院檢察署檢察官
    被      告  甲○○
右列被告因違反著作權法案件，經檢察官提起公訴（八十九年度偵字第五０一五號）
，本院判決如左：
    主  文
甲○○連續擅自以出租之方法侵害他人之著作財產權，處有期徒刑伍月，如易科罰金
，以佰元折算壹日。緩刑年。扣案之片名「斷頭谷」錄影帶壹拾肆捲，均沒收之
。
    事  實
一、甲○○係位於嘉義市○○路二一一之一號「柯達視聽社」之實際負責人，明知某
    不詳姓名年籍男子所兜售片名為「斷頭谷」之錄影帶係侵害協和國際多媒體股份
    有限公司（下稱協和公司）享有著作財產權之視聽著作類非法重製物，竟意圖營
    利，並基於概括之犯意，先於民國八十九年八月十日，在上址以每捲新台幣（下
    同）二百五十元之價格，向上開不詳姓名年籍之男子購入非法重製錄有上開影片
    之錄影帶十四捲後，隨即將上開非法重製物陳列於上址店內，再以每捲四十元之
    價格，出租予不特定之人觀賞約五、六人次，而以此方法連續侵害協和公司之視
    聽著作財產權。嗣於同年八月十七日下午二時十五分許，經協和公司之告訴代理
    人翁世達會同警員在上址當場查獲，並扣得非法重製錄有上開影片之錄影帶十四
    捲。
二、案經協和公司訴由嘉義市警察局第二分局報請偵辦。
    理  由
一、訊據被告甲○○固坦承於右開時、地向不詳姓名年籍之人以每捲二百五十元之代
    價購入十四捲片名為「斷頭谷」之錄影帶，並以每片租金四十元出租於不特定人
    觀賞，約有五、六人次之事實不諱，惟矢口否認有何右揭犯行，辯稱：該不詳姓
    名之人說只要跟協和公司簽過約，就沒問題。我跟代理商簽過一年約，所以就買
    了，代理商說可以先做，因此才做的，而且合法授權的片子，商標也只給五張而
    已，不夠的部分，也是叫伊自己影印使用云云。惟查，右揭犯罪事實，業據告訴
    代理人翁世達、林貞萍分別於警訊或偵查中指訴綦詳，並有採證報告表、著作權
    授權書中文譯本、英文本、影片准演執照等影本各一份、照片六幀卷可稽，復有
    片名為「斷頭谷」錄影帶十四捲扣案可資佐證。次查，被告於偵查中亦供承：伊
    經營「柯達視聽社」從事出租錄影帶已有五、六年，可自行從錄影帶外觀判斷是
    否為真品或盜版品，且伊自多年前即持續出租協和公司所出品之正版帶，每部協
    和公司正版帶簽約金約二千元，片名為「斷頭谷」之正版錄影帶係於八十九年八
    月二十二日始正式對外發行，而伊於八十九年八月十日所買受之上開「斷頭谷」
    錄影帶，係一名自稱協和公司代理商之陌生男子拿至店內販售，每捲二百五十元
    ，其外觀並未黏貼正版錄影帶標籤，與合法正常之標籤不一致，伊並未向協和公
    司查證，不知該陌生人真實姓名，亦不知如何聯絡，及該陌生人並非平常與伊簽
    約發片之協和公司代理商，且伊買受上開錄影帶時，尚未就該影片與協和公司簽
    約等語在卷，按被告從事錄影帶出租業有年，且亦有多年出租協和公司發行之正
    版錄影帶經驗，對於上開不尋常之銷售管道、價格當有所警覺，並有能力判斷所
    購作之片名「斷頭谷」錄影帶係盜版品，且上開扣案之錄影帶既尚未簽約，亦無
    正版帶之標籤，極易查覺係盜版品，不得擅自購入陳列出租之事實，極為明顯易
    辨。參以，被告承稱曾向代理商查詢，代理商說可以先做（即出租），因此才做
    等語，益證被告明知上開扣案之錄影帶係盜版品無訛。被告以前開情詞置辯，純
    係飾卸之詞，諉無可採。本件事證明確，被告之犯行，湛堪認定。
二、核被告所為，係犯著作權法第九十二條之罪。被告多次犯行，時間緊接，所犯構
    成要件相同，顯係基於概括之犯意為之，為連續犯，依刑法第五十六條之規定，
    以一罪論，並加重其刑。爰審酌被告之品性、犯罪之動機、目的、手段、所生之
    危害及犯罪後之態度，量處如主文所示之刑。又被告未曾受有期徒刑以上刑之宣
    告，有台灣高等法院被告全國前案紀錄表在卷可按，經此教訓，應知警惕，當無
    再犯之虞，本院認為以暫不執行刑罰為適當，爰併諭知緩刑三年，以勵自新。又
    扣案之片名「斷頭谷」錄影帶十四捲，為被告所有，供犯罪所用之物，並依法宣
    告沒收之。
三、據上論斷，應依刑事訴訟法第二百九十九條第一項前段，著作權法第九十二條，
    刑法第五十六條、第四十一條、第七十四條第一款、第三十八條第一項第二款，
    罰金罰鍰提高標準條例第二條，判決如主文。
本案經檢察官林俊良到庭執行職務
中    華    民    國      八十九      年      十      月      十八      日
                                臺灣嘉義地方法院刑事第三庭
                                        法  官  洪  秀  一
如不服本判決，應於判決送達後十日內，向本院提出上訴狀。
右正本證明與原本無異。
中    華    民    國      八十九      年      十      月      十八      日
                                        書記官  陳  湘  蓉
著作權法第九十二條
擅自以公開口述、公開播送、公開上映、公開展示、改作、編輯或出租之方法侵害他
人之著作財產權者，處三年以下有期徒刑，得併科罰新臺幣十五萬元以下罰金。


司法院資訊處製作；財團法人民間司法改革基金會備份。
